---
title: "TFID_Visualization"
author: "Kuan-Hao, Chao"
date: "2018/4/10"
output:
  html_document: default
  pdf_document: default
---

```{r setup, include=FALSE}
knitr::opts_chunk$set(echo = TRUE)
```
## 問題設定: 分析美國大選期間（2016/1/1 ~ 2016/11/8)，川普和希拉蕊在臉書上的動態消息分析
```{r}
library(httr)
library(rjson)
library(httpuv)
library(Rfacebook)
library(plyr)
library(wordcloud)
library(wordcloud2)
library(corpus)
library(knitr)
library(tm)
library(jiebaRD)
library(jiebaR)
library(dplyr)
library(janeaustenr)
library(tidytext)
library(ggplot2)
```

### 先獲取川普（2016/1/1 ~ 2016/11/8)的貼文！

```{r}
token <- "EAACEdEose0cBAPPBfIzsfvNGdPuSFxoF4QoC4cRCjQrYNqid18ih44mx5ZAqp74ZBDGMAOCiMYngsnbONDHRUEZCCSFSOTRszwZCCcKQD3k4ltx36cj8zlVZBqRxegMNVLUX9P31a3qh58Vg3A8cVhaOYOPhcjjA8P5XGki6KcZBMHndODeMdvAKmeT17ZA9dazwgUauk5MigZDZD"
trump_prefex_post <- "https://graph.facebook.com/v2.12/153080620724/posts?limit=1&until=2016-11-8&since=2016-1-1"
prefix_access_token = "&access_token="
trump_url <- paste0(trump_prefex_post, prefix_access_token, token)
```

```{r}
trump_counter <- 0
trump_next_url <- trump_url
while(trump_next_url == 'NULL'){
    # url <- paste0(prefex_post, next_page, "&access_token=", token)
    # Get the response of the url (ex. posts)
    res <- httr::GET(trump_next_url)
    # Get the content of the url
    posts <- httr::content(res)
    trump_counter <<- trump_counter + 1
    trump_post <- posts$data[[1]]$message
    trump_post_date <- posts$data[[1]]$created_time
    trump_next_url <<- posts$paging$'next'
    # trump_url_check <- posts$paging$'next'
    trump_filename <- paste0("data/Donald_Trump/", trump_counter,"_", trump_post_date, ".txt")
    write.table(trump_post, trump_filename)
}
```

### 再來獲取希拉蕊（2016/1/1 ~ 2016/11/8)的貼文！

```{r}
hillary_prefex_post <- "https://graph.facebook.com/v2.12/889307941125736/posts?limit=1&until=2016-11-8&since=2016-1-1"
prefix_access_token = "&access_token="
hillary_url <- paste0(hillary_prefex_post, prefix_access_token, token)
```
```{r}
hillary_counter <- 0
hillary_next_url <- hillary_url
while(hillary_next_url == 'NULL'){
    # url <- paste0(prefex_post, next_page, "&access_token=", token)
    # Get the response of the url (ex. posts)
    res <- httr::GET(hillary_next_url)
    # Get the content of the url
    posts <- httr::content(res)
    hillary_counter <<- hillary_counter + 1
    hillary_post <- posts$data[[1]]$message
    hillary_post_date <- posts$data[[1]]$created_time
    hillary_next_url <<- posts$paging$'next'
    # trump_url_check <- posts$paging$'next'
    hillary_filename <- paste0("data/Hillary_Clinton/", hillary_counter,"_", hillary_post_date, ".txt")
    write.table(hillary_post, hillary_filename)
}
```
## 繪製文字雲

### 接下來將剛剛寫入的檔案都讀下來，並且存成data frame！ 
### 首先處理川普的！ 

```{r}
trump_file_path <- "/Users/Kuan-Hao/Documents/大二下/資料科學程式設計-蔡芸琤 /106-2RSampleCode/Project_1/data/Donald_Trump"
setwd(trump_file_path)
getwd()
trump_filenames <- list.files(getwd(), pattern="*.txt")
trump_files <- lapply(trump_filenames, readLines)
typeof(trump_files)
```
```{r}
# VectorSource: A vector giving the texts.
trump_sentence = unlist(trump_files)
trump_sentence
for (j in seq(trump_sentence))
{
  docs[[j]] <- gsub("Donold Trump", "Donold_Trump", docs[[j]])
}
docs <- tm_map(docs, PlainTextDocument)

trump_dataframe <- data_frame(file = 1:length(trump_sentence), text = trump_sentence)
trump_dataframe_tidy <- trump_dataframe %>% 
              unnest_tokens(word, text)
trump_dataframe_tidy

trump_dataframe
trump_dataframe_tidy_2 <- trump_dataframe_tidy %>%
        anti_join(stop_words) %>%
        count(word, sort = TRUE)
trump_dataframe_tidy_2
trump_dataframe_self_check = subset(trump_dataframe_tidy_2, word != 1 )
trump_dataframe_self_check = subset(trump_dataframe_self_check)
trump_dataframe_self_check
trump_dataframe_head_10 <- head(trump_dataframe_self_check, 10)
# trump_doc <- Corpus(VectorSource(trump_files))
# trump_doc
```
```{r}
wordcloud(word = trump_dataframe_self_check$word, freq = trump_dataframe_self_check$n, scale = c(2.5, 0.3), colors=palette(brewer.pal(9,"Blues")), min.freq = 10)
# wordcloud2(data = trump_dataframe_self_check, size=0.5)
```

### 再來處理希拉蕊的！ 
```{r}
hillary_file_path <- paste0(getwd(), "/data/Hillary_Clinton/")
setwd(hillary_file_path)
getwd()
hillary_filenames <- list.files(getwd(), pattern="*.txt")
hillary_files <- lapply(hillary_filenames, readLines)
typeof(hillary_files)
```
```{r}
# VectorSource: A vector giving the texts.
hillary_sentence = unlist(hillary_files)
hillary_dataframe <- data_frame(file = 1:length(hillary_sentence), text = hillary_sentence)
hillary_dataframe_tidy <- hillary_dataframe %>% 
              unnest_tokens(word, text)
hillary_dataframe_tidy

hillary_dataframe_tidy_2 <- hillary_dataframe_tidy %>%
        anti_join(stop_words) %>%
        count(word, sort = TRUE)
hillary_dataframe_tidy_2
hillary_dataframe_self_check = subset(hillary_dataframe_tidy_2, word != 1 )
hillary_dataframe_self_check = subset(hillary_dataframe_self_check, word != "de" )
hillary_dataframe_self_check[hillary_dataframe_self_check$n == "hillary's"] <- "hillary"
hillary_dataframe_self_check
hillary_dataframe_self_check = subset(hillary_dataframe_self_check )
hillary_dataframe_self_check
hillary_dataframe_head_10 <- head(hillary_dataframe_self_check, 10)
```
```{r}
wordcloud(word = hillary_dataframe_self_check$word, freq = hillary_dataframe_self_check$n, scale = c(2.5, 0.3), colors=palette(brewer.pal(9,"Blues")))
# wordcloud2(data = hillary_dataframe_self_check, size=1)
```
```{r}
trump_dataframe_self_check
```
```{r}
hillary_dataframe_self_check
```
## 繪製頻率長條圖

```{r}
p <- ggplot(trump_dataframe_head_10, aes( x = fct_inorder(word), y = n)) 
p +geom_bar(stat = "identity") + coord_flip()
```

```{r}
#hillary_dataframe_head_10 <- within(hillary_dataframe_head_10, word <- factor(word, levels = names(sort(table(word), decreasing = TRUE))))
p <- ggplot(hillary_dataframe_head_10,aes( x = fct_inorder(word), y = n)) 
p +geom_bar(stat = "identity") + coord_flip()
```

### 經過TFID後得到的常用字分析
1. 我們可以看到，川普的臉書粉絲專頁中最常提到的自是America，而希拉蕊最常提到的字是Hillary(自己的名字)。
2. 以川普而言，他第二個常提及的字是自己的名字，第六個常提及的是Hillary(對手的名字，約70幾次);以希拉蕊來說，她最常提及的自己的名字(其中第十個常提及的單詞是cliton)，第二常提及Trump(對手的名字，約150幾次)。可以看出希拉蕊比川普更長在自己的粉專上提及對手。
3. 在前十大常用的單詞中，都有出現Trump以及Hillary的個人網站網址。
4. 彼此都常用的單字包括america, vote, people, live, 

